臺灣高等法院臺中分院刑事判決　　　　　　　　　九十一年度上訴字第五九七號
　　上　訴　人
　　即　被　告　丁○○
　　　　　　　　丙○○
　　右二人共同
　　選任辯護人　邢俊文
　　上　訴　人
　　即　被　告　甲○○
　　右　一　人
　　選任辯護人　陳慶瑜　律師
右上訴人等因常業重利案件，不服臺灣臺中地方法院九十年度訴字第一九三二號中華
民國九十一年二月二十六日第一審判決（起訴案號：臺灣臺中地方法院檢察署九十年
度偵字第八五七八號、第一０四七九號；移送併辦案號：九十年度偵字第一六三九九
號），本院判決如左：
    主      文
原判決關於丁○○、丙○○常業重利及所定執行刑部分，暨甲○○部分均撤銷。
丁○○、丙○○共同以乘他人急迫貸以金錢，而取得與原本顯不相當之重利為常業，
各處有期徒刑拾月，扣案如附表二編號６、７、８號所示之空白本票、如附表三編號
１至７號所示之物及如附表四所示之物，均沒收。
甲○○共同以乘他人急迫貸以金錢，而取得與原本顯不相當之重利為常業，處有期徒
刑陸月，如易科罰金，以參佰元折算壹日，扣案如附表二編號６、７、８號所示之空
白本票、如附表三編號１至７號所示之物及如附表四所示之物，均沒收；又共同傷害
人之身體，處有期徒刑肆月，如易科罰金，以參佰元折算壹日，塑膠棍壹支沒收；又
共同以加害生命、身體之事，恐嚇他人致生危害於安全，處有期徒刑月，如易科罰
金，以參佰元折算壹日。應執行有期徒刑壹年，如易科罰金，以參佰元折算壹日；塑
膠棍壹支、扣案如附表二編號６、７、８號所示之空白本票、如附表三編號１至７號
所示之物及如附表四所示之物，均沒收。
其他上訴駁回。
丁○○、丙○○撤銷改判部分（即常業重利部分），與駁回上訴部分（即傷害及恐嚇
部分），各應執行有期徒刑壹年肆月；塑膠棍壹支、扣案如附表二編號６、７、８號
所示之空白本票、如附表三編號１至７號所示之物及如附表四所示之物，均沒收。
    事      實
一、丁○○、丙○○係兄弟關係，而丁○○曾於民國（下同）八十八年間因犯重利罪
    ，經法院判處拘役五十九日確定，於八十九年一月二十日易科罰金執行完畢；丙○○前於八十五年間，因犯違反稅捐稽徵法、贓物等罪，經法院各判處有期徒刑
    四月、三年六月確定，並定應執行刑為三年四月，已於九十年九月二十八日執行
    完畢（均未構成累犯），猶不知悔改，竟雇用甲○○及姓名年籍不詳綽號「小龍
    」之成年男子，共同基於乘他人急迫，貸以金錢，而取得與原本不相當重利為常
    業之犯意聯絡，自九十年一、二月間起至九十年六月七日止，在台中市○○街三
    六０號及台中市○○街與五常街口之計程車招呼站經營高利貸放款業務，並由甲○○與「小龍」之男子在上開地點，以散發計程車出租為名之名片，且以電話號
    碼0000000000、0000000000號（起訴書載為000000
    0000），供不特定之計程車司機借貸金錢，再按期向借貸者收取與原本不相
    當之重利。丁○○、丙○○於附表一所示之時間、地點，以附表一所示之貸與方
    式，先後乘戊○○、己○○、庚○○、鄭乾隆、李達明、楊勝旭等人（下稱戊○○等六人）急迫需錢週轉之際，各貸與如附表一所示之金錢，並約定每十天為一
    期，每期均按如附表一所示之利息計算且均預扣一期利息，而夥同甲○○與「小
    龍」按期向戊○○等六人收取如附表一所示之與原本不相當之重利，並恃此方式
    維生，以之為常業。丁○○、丙○○、甲○○與「小龍」之男子另共同基於恐嚇
    及傷害之犯意，於九十年五月四日下午十時許，在台中市○○街三六０號，因前
    來請求展延清償利息之庚○○未能按期繳息，即推由甲○○持塑膠棍一支（未扣
    案）、綽號「小龍」之男子以徒手毆打庚○○，致庚○○受有胸、腹部各有一．
    二ｘ二公分、０．七ｘ一．五公分之擦傷、左肘部受有０．一ｘ０．六公分之擦
    傷，旋由丁○○出面要求庚○○償還借款本息四萬五千元，並恫稱：如不還錢，
    不管其逃至何處，都會找到其人，並要其好看等語，而以加害生命、身體之事恐
    嚇庚○○，使庚○○心生畏懼，致生危害於庚○○之安全。嗣於九十年五月九日
    下午九十許，戊○○前往台中市○○街三六０號繳交利息時，為警當場查獲丙○○及甲○○，並扣得丙○○所有供犯罪所用如附表二編號８號所示之空白本票及
    如附表四所示之物；又於九十年六月七日下午十一時十七分許，己○○前往台中
    市○○街與五常街口繳交利息時，為警當場查獲丁○○、丙○○及甲○○，並扣
    得丙○○所有且係供犯罪所用之如附表二編號６、７號所示之空白本票、如附表
    三編號１至６號所示之物、因犯罪所得之如附表三編號７號所示之物，及非丙○○等人所有如附表二編號１至５號所示之本票。
二、案經台中市警察局移送台灣台中地方法院檢察署檢察官偵查起訴及移送併辦。
    理      由
一、訊據上訴人即被告（下稱被告）丙○○對於上開時、地乘他人急迫需錢孔急之時
    ，貸予金錢收取重利之事實坦承不諱，惟辯稱：並無與甲○○、「小龍」之人共
    同傷害庚○○云云；另訊之上訴人即被告（下稱被告）丁○○、甲○○均矢口否
    認有何右揭常業重利之犯行，被告丁○○辯稱：伊僅係計程車行之負責人，並無
    乘他人急迫、輕率、無經驗之際貸予金錢，亦無取得與原本不相當之重利及毆傷
    庚○○之事，庚○○所言不實在云云，被告甲○○則以：與被告丙○○為朋友關
    係，並未與丙○○共同經營地下錢莊，亦無與「小龍」共同毆打及恐嚇庚○○，
    當時係要去找丙○○聊天而已，庚○○所言不真實云云資為辯解。經查：(一)、訊
    據被告丙○○對於右揭時、地乘他人急迫需錢孔急之時，貸予金錢收取重利之事
    實，均坦承不諱，核與被害人己○○、戊○○、庚○○等人於警訊中之指訴情節
    相符合，被害人己○○於警訊及偵查中陳稱：「（該地下錢莊為何人經營？多少
    股東及員工？）我曾目睹丁○○、丙○○兄弟及甲○○等三人。．．．都利用0
    000000000號及0000000000兩支行動電話接聽後，由甲○○
    出外放收款項。」、「（有向被告三人借過錢？）有。在台中市○○街的休息站
    ，朋友介紹的，說要週轉的要（話），可以到休息站去借錢。」等語（見第一０
    四七九號偵查卷第二三頁反面－第二四頁、第五十四頁），被害人庚○○於警訊
    及偵查中陳稱：「係彭仔（指被告丁○○）叫阿昌及小龍去散發傳單（如附名片
    計程車出租）再以電話連絡後，至德化街三六０號借款，利息係以每台幣壹萬元
    每十天為一期，利息台幣壹仟伍佰元（每萬元每月肆仟伍佰元）。」、「（向）
    丁○○借的，因為他是老板。另丙○○是他弟弟，甲○○是裡面的員工，二個人
    都在裡面幫忙放款收利息。．．．借款是向丁○○借的，後來去還利息時有交給
    丙○○及甲○○。他們三人常常在該處。」等語（見第一六三九九號偵查卷第二
    十二頁；第八五七八號偵查卷第七十頁反面），被害人己○○於警訊中陳稱：「
    （該地下錢莊為何人經營？多少股東及員工？）我曾目睹丁○○、丙○○兄弟及
    甲○○等三人。．．．都利用0000000000號及0000000000
    兩支行動電話接聽後，由甲○○出外放收款項。」、「（有向被告三人借過錢？
    ）有。在台中市○○街的休息站，朋友介紹的，說要週轉的要（話），可以到休
    息站去借錢。」等語明確（見字第一０四七九號偵查卷第二三頁反面－第二四頁
    、第五十四頁）；另證人廖智賢則於警訊中證稱：「九十年五月五日晚上二十一
    時左右台中市○○街三六０號內簽署姓名身份（分）證號碼背書時當時屋內有丙○○及甲○○兩人叫我簽署背書。」等語（見第八五七八號偵查卷第五十二頁反
    面），由上開被害人之陳述及證人之證言以觀，足認被告丁○○、甲○○二人應
    確實與被告丙○○有共同為常業重利之犯行，被告三人均自承被害人庚○○、己○○與渠等三人素無怨隙等情，則上開被害人及證人應無設詞誣陷被告三人之理
    。再參以被告甲○○於警訊及偵查中供稱：「我係於九十年元月中旬開始經營地
    下錢莊．．．係至（自）計程車司機介紹過來，說缺錢急用才借錢。我並未僱用
    工人。．．．係以每台幣一萬元每十天為一期，每期台幣壹仟元（每月台幣仟
    元）。．．．丙○○係至店內幫忙。．．．名片係背面記載還款日期用，契約書
    及本票係借款人借款時訂立契約之用，手機係公司連絡貸款之用。」、「（錢莊
    何人所開？）是我所開。（何時開始經營放款？）今年一月份開始至昨天被查獲
    止。金主只有我一人。」等語（見第八五七八號偵查卷第十一、二十八頁），亦
    先予承認單獨經營貨款營利行為，依其所供情節，若被告甲○○並無參與上開常
    業重利犯行，又何以能知悉被告丙○○收放款及收取重利之詳細情形？是被告甲○○事後空言否認，且辯稱未與被告丙○○共同參與上開重利犯行云云，核屬不
    可採。此外，並有扣案如附表二、附表三所示之供放貸款項所用之物足資佐證，
    證人即前往搜索之警賴俊德員於本院證稱：「（九十年五月九日搜索時，何人在
    場？現場情形？）九十年五月九日搜索時，當時是計程車招呼站，丙○○、甲○○在場。．．．（九十年六月七日第二次搜索，你們為何知道有此地址？）第一
    次搜索時，我們有發現契約書，上面的地點不是我們第一次搜索的地點，所以我
    們根據上面的地址去搜索。」等語（見本院卷第六十三、六十四頁），亦可見警
    察在計程車招呼站搜索得相關契約書後始查獲本案，是被告三人間，就上開常業
    重利犯行顯有犯意聯絡及行為分擔。被告甲○○年紀僅二十餘歲，並無積極證據
    可資證明其有足夠資力可以出資經營地下錢莊，觀之本案初發由其一人坦承單獨
    經營錢莊，又被害人己○○指稱由被告甲○○出外放收款項等情，顯然被告甲○○乃被告丁○○、丙○○所雇用之人，用以協助其等向被害人等收帳，並非合夥
    經營之人。(二)、被告等三人雖否認右揭傷害及恐嚇被害人庚○○之事實，然右揭
    被告甲○○及「小龍」之人毆打及恐嚇被害人庚○○之事實，業據被害人庚○○
    於警訊中陳稱：「到九十年四月份我因繳不出利息，所以於五月四日晚上二十二
    時左右至德化街三六０號彭仔所經營之地下錢莊地址向彭仔說：『手頭緊，慢幾
    天繳利息』綽號阿昌及小龍就拿起拳頭及塑膠棍打我。」、「現場有彭仔及一位
    綽號二哥及阿昌、小龍共計四人」、「甲○○用塑膠棍（打我），小龍徒手。我
    去時丙○○、甲○○及小龍在場，他們就通知丁○○回來。我被他們打完後丁○○有回來。．．．（丁○○回來後如何處理？）他叫我五天內還四萬五，之後我
    就避不見面。」等語明確（見第一六三九九號偵查卷第二一頁反面、第二二頁；
    第八五七八號偵查卷第七一頁），參以證人廖智賢亦於警訊中證稱：「我朋友庚○○於九十年五月四日晚上二十二時左右，在台中市○○街三六０號內打電話通
    知我前去該處保他安全，因為他因積欠地下錢莊而被人暴力討債，被毆成傷，要
    我去保他。．．．我不在，事後我去載他（指係庚○○）時，他說他胸部瘀青，
    受到內傷，庚○○有掀起衣服給我看。」等語（見第八五七八號偵查卷第五二頁
    ），核與被害人庚○○之指訴情節相吻合，雖證人廖智賢於原審供稱：被害人庚○○與伊連絡之時間為九十年四月二十八日云云（見原審卷第四十三頁），與其
    在警訊中及被害人庚○○所供情節不符合，當係記憶錯誤所致，不影響本院對於
    事實之認定。參以前開所述被害人庚○○確實係在需錢孔急之時向被告三人借款
    之情，則被害人庚○○與被告甲○○、「小龍」既素無怨隙，若非因未能如期償
    還借款本息，豈會受到被告甲○○及「小龍」之人毆打及恐嚇，又其若非為真正
    之被害人，實應無法對於遭毆傷及恐嚇之事實為如此鉅細靡遺之陳述？再若被害
    人庚○○果真欲誣陷被告等三人，何以僅陳稱係受到被告甲○○、「小龍」二人
    毆打及恐嚇，而未架詞誣陷被告丙○○及丁○○亦在場出手傷害、恐嚇之情？足
    認被害人庚○○之陳述並無矛盾之處，與常理無違，自屬可採。此外，復有驗傷
    診斷書一份在卷足資佐證（見第一六三九九號偵查卷第二十九頁），該驗傷診斷
    書之日期為九十年五月七日，距告訴人庚○○被傷害之時間雖隔有三日，惟據告
    訴人庚○○於本院供稱：係欲報案時才前往驗傷等語（見本院卷第六十七頁），
    於一般社會常理並無悖背之處，是被告三人辯稱未有上開傷害及恐嚇庚○○之情
    事，純係庚○○挾怨報復云云，即屬不可採信。至於證人彭上展於本院證稱：「
    （庚○○）在招呼站被打，他是被從外面的人進來打他的，裡面有被告三人、我
    、庚○○。庚○○在裡面跟他們講所欠的錢如何還。進來的人有拿棍子打他一下
    ，甲○○把棍子搶起來，庚○○就在那裡談如何還錢。．．．（打完之後是否仍
    在裡面談事？）對。（談何事？）打的人與丙○○談一下，丙○○答應處理，那
    人就走了。（有無拿錢給他？）有說要幾天內來處理。」云云（見本院卷第六十
    五頁），惟告訴人庚○○於本院否認證人彭上展於其被毆打時在場，故證人彭上
    展所為證詞，非可據為有利被告等之認定。(三)、本件事證明確，被告等所否認與
    辯解，無非卸責飾詞，核無可採，其等犯行堪予認定，應依法論科。證人廖智賢
    於原審之證詞，與其在警訊中及被害人庚○○所供情節不符合，當係記憶錯誤所
    致，核無再予傳喚之必要，附予敘明。
二、按刑法第三百四十四條重利罪成立之要件為：(1)乘人急迫、輕率或無經驗，貸以
    金錢或其他物品。(2)取得與原本顯不相當之重利。在第一要件，係指明知他人出
    於急迫、輕率或無經驗，而利用機會故為貸與，在第二要件，係指就原本利率、
    時期核算及參酌當地之經濟狀況，較之一般債務利息，顯有特殊之超額者而言。
    此項犯罪，固於特定人為之，始能成立。至若明知社會上有因急迫而舉債濟急，
    及因輕率或無經驗而從事舉債之情形，預定苛刻條件，一俟他人告貸，藉以博取
    重利為常業者，雖非對於特定人乘機利用，不能謂非對於一般具有犯罪之概括故
    意，則其犯有前項法條所載之情事，即應論以同法第三百四十五條之罪（最高法
    院二十七年上字第五二○號判例參照）；又刑法上之常業犯，不以其為行為人生
    活之唯一憑藉為必要，只須為行為人生活憑藉之一，即足構成。被告三人前述貸
    借款項之利率，參酌貸款當地之經濟狀況，顯有特殊之超額，而被告三人預定苛
    刻條件，刊登報紙，一俟有急須用款者即貸與金錢收取重利。核被告丁○○、丙○○及甲○○三人所為，均係犯刑法第三百四十五條之乘他人急迫貸以金錢，而
    取得與原本顯不相當之重利為常業罪、刑法第二百七十七條第一項之傷害罪及同
    法第三百零五條之恐嚇危害安全罪。被告三人與綽號「小龍」之成年人間，就上
    開犯行均具有犯意聯絡及行為分擔，為共同正犯。告訴人庚○○已對被告甲○○
    及共犯「小龍」提出告訴，雖就被告丙○○、丁○○傷害部分雖未提出告訴，依
    刑事訴訟法第二百三十九條告訴不可分原則，為告訴效力仍及於共犯即被告丁○○、丙○○。被告等三人於常業重利行為完成後，因被害人未清償所欠債務，再
    另行起意予以傷害及恐嚇，所犯上開三罪間，犯意各別，行為互殊，應予分論併
    罰，公訴人認有方法結果之牽連關係，尚有未洽。台灣台中地方法院檢察署移送
    併辦部分（九十年度偵字第一六三九九號）因與前開論罪科刑部分為同一事實，
    屬同一案件，本院自得併予審理，附此敘明。
三、原審以被告等常業重利行為及被告甲○○侵害及恐嚇行為，，罪證明確，依法論
    罪科刑，固非無見，惟查：刑法上所謂常業犯，係指反覆以同種類行為為目的之
    社會活動之職業性犯罪而言，亦即恃犯罪所得維生為常業犯之構成要件，原判決
    認定被告等三人為重利罪之常業犯，惟未就其等三人係恃重利所得維生之構成要
    件載明於事實欄，即有不當；原判決未認定被告丁○○、丙○○乃本件常業重利
    犯行之主謀者，被告甲○○僅係為其等所用者，記載於事實欄，並據以為量刑之
    參酌，尚有未洽；又司法院大法官會議釋字第三六六號於八十三年九月二十三日
    作成解釋：「裁判確定前犯數罪，分別宣告之有期徒刑均未逾六個月，依刑法第
    四十一條規定各得易科罰金者，因依同法第五十一條併合處罰定其應執行之刑逾
    六個月，致其宣告刑不得易科罰金時，將造成對人民自由權利之不必要限制，與
    憲法第二十三條規定未盡相符，上開刑法規定應檢討修正。對於前述因併合處罰
    所定執行刑逾六個月之情形，刑法第四十一條關於易科罰金以六月以下有期徒刑
    為限之規定部分，應自本解釋公布之日起，至遲於屆滿一年時失其效力。」，刑
    法第四十一條已於九十年一月四日修正，同年月十日經總統公布施行，規定「犯
    最重本刑為五年以下有期徒刑以下之刑之罪，而受六個月以下有期徒刑或拘役之
    宣告，因身體、教育、職業、家庭之關係或其他正當事由，執行顯有困難者，得
    以一元以上三元以下折算一日，易科罰金。但確因不執行所宣告之刑，難收矯正
    之效，或難以維持法秩序者，不在此限。」「併合處罰之數罪，均有前項情形，
    其應執行之刑逾六月者，亦同」，被告甲○○所犯常業重利罪部分，經本院撤銷
    改判，量處有期徒刑六月，併諭知易科罰金之折算標準（如后所述），則其所犯
    傷害罪及恐嚇罪部分，因原判決宣告刑在有期徒刑六月以下，亦應諭知易科罰金
    之折算標準，原判決此部分亦有未合。被告丙○○上訴意旨指摘原判決量刑過重
    ，其餘被告等上訴意旨否認犯罪，固無可取，惟原判決既有上述可議之處，自屬
    無可維持，應由本院將原判決關於被告丁○○、丙○○常業重利罪及所定執行刑
    部分，暨被告甲○○部分均撤銷改判。爰審酌被告丁○○、丙○○前均有犯罪紀
    錄，品行不良，有臺灣高等法院被告全國前案紀錄表在卷足憑，並審酌被告三人
    犯罪之動機、貸放之金額、次數及被告丁○○、甲○○犯罪後猶飾詞卸責，不知
    悔悟，其中被告丁○○、丙○○為實際經營錢莊者，被告甲○○僅係受上開二人
    所雇用代為收帳之人，涉案情節重輕有別等一切情狀，各量處被告等如主文第二
    、三項所示之刑。被告甲○○部分諭知有期徒刑易科罰金之折算標準，並定其應
    執行刑。又扣案如附表二編號６、７、８號所示之空白本票、附表三編號１至６
    號及如附表四所示之物，均係被告丙○○所有且係供犯罪所用之物，業據被告丙○○供明在卷，應依刑法第三十八條第一項第二款宣告沒收；扣案如附表三編號
    ７號所示之物，則為被告丙○○所有且係因犯罪所得之物，被告丙○○供明在卷
    ，應依刑法第三十八條第一項第三款宣告沒收。扣案附表二編號１至５號所示之
    本票共五張，係如附表二編號１至５號所示之發票人簽發與被告丙○○資為借款
    之擔保，於借款人清償時，被告丙○○仍須返還借款人，非被告丙○○所有，若
    借款人未清償，則屬被告貸款之憑證，不宜宣告沒收，併此敘明。
四、原審就被告丁○○、丙○○關於傷害罪及恐嚇罪部分，依據上述理由，適用刑法
    第二十八條、第二百七十七條第一項、第三百零五條、第三十八條第一項第二款
    、罰金罰鍰提高標準條例第一條前段，並審酌被告丁○○、丙○○犯罪之動機，
    犯罪後猶飾詞卸責，不知悔悟等一切情狀，量處被告丁○○、丙○○傷害罪部分
    有期徒刑四月，恐嚇罪部分有期徒刑三月之刑。並敘明塑膠棍一支係被告丙○○
    所有且為供被告甲○○犯罪所用之物，此據被告丙○○陳明在卷，該塑膠棍雖未
    扣案，然無證據證明已滅失，仍依刑法第三十八條第一項第二款宣告沒收。經核
    其認事用法俱無不合，量刑亦稱允適，被告等提起上訴猶執陳詞否認犯罪，非有
    理由，應予駁回。
五、被告丁○○、丙○○撤銷改判部分（即常業重利部分），與駁回上訴部分（即傷
    害及恐嚇部分），並定應執行刑如主文第五項所示。
據上論斷，應依刑事訴訟法第三百六十八條、第三百六十九條第一項前段、第三百六
十四條、第二百九十九條第一項前段，刑法第二十八條、第三百四十五條、第二百七
十七條第一項、第三百零五條、第五十一條第五款、第四十一條第一項、第二項、第
三十八條第一項第二款、第三款，罰金罰鍰提高標準條例第一條前段、第二條，判決
如主文。
本案經檢察官乙○○到庭執行職務。
中      華      民      國      九十一  年      八      月      十四    日
                                臺灣高等法院臺中分院刑事第七庭
                                      審判長法　官　林  榮  龍
                                            法　官　黃　日　隆
                                            法　官　江　錫　麟
右正本證明與原本無異。
常業重利部分得上訴。
其他部分不得上訴。
如不服本判決應於收受送達後十日內向本院提出上訴書狀，其未敘述上訴之理由者並
得於提起上訴後十日內向本院補提理由書（均須按他造當事人之人數附繕本）。
                                            書記官　陳  振　海
中      華      民      國      九十一  年      八      月      十五    日
附錄本案論罪科刑法條：
刑法第二百七十七條：
傷害人之身體或健康者，處三年以下有期徒刑，拘役或一千元以下罰金。
犯前項之罪，因而致人於死者，處無期徒或七年以上有期徒刑，致重傷者，處三年以
上、十年以下有期徒刑。
刑法第三百零五條：
以加害生命、身體、自由、名譽、財產之事恐嚇他人，致生危害於安全者，處二年以
下有期徒刑、拘役或三百元以下罰金。
刑法第三百四十四條：
乘他人急迫、輕率或無經驗，貸以金錢或其他物品，而取得與原本顯不相當之重利者
，處一年以下有期徒刑、拘役或科或併科一千元以下罰金。
刑法第三百四十五條：
以犯前條之罪為常業者，處五年以下有期徒刑，得併科三千元以下罰金。
                                                                        Ａ
附表一
┌───┬───┬───┬──────┬────┬─────┬─────┐
│被害人│時間  │地點  │貸與方式    │貸與金額│利息計算方│每期收取之│
│      │      │      │            │（新台幣│式        │重利（新台│
│      │      │      │            │）      │          │幣）      │
├───┼───┼───┼──────┼────┼─────┼─────┤
│戊○○│九十年│台中市│簽發面額十萬│二萬元  │每十日借一│二千元    │
│      │五月一│德化街│元本票一張、│        │萬元之利息│          │
│      │日    │三六０│預收一期利息│        │為一千元  │          │
│      │      │號    │。          ││          │          │
├───┼───┼───┼──────┼────┼─────┼─────┤
│鄭乾隆│九十年│同右  │簽發面額五萬│一萬元  │同右      │一千元    │
│      │四月二│      │元之本票一張│        │          │          │
│      │十日  │      │、讓渡書一份│        │          │          │
│      │      │      │。          │        │          │          │
├───┼───┼───┼──────┼────┼─────┼─────┤
│鄭乾隆│九十年│同右  │簽發面額五萬│一萬元  │同右      │一千元    │
│      │五月九│      │元之本票一張│        │          │          │
│      │日    │      │。          │        │          │          │
├───┼───┼───┼──────┼────┼─────┼─────┤
│李達明│九十年│同右  │簽發面額三萬│一萬元  │同右      │一千元    │
│      │一月十│      │元之本票一張│        │          │          │
│      │六日  │      │、讓渡書一份│        │          │          │
││      │      │。          │        │          │          │
├───┼───┼───┼──────┼────┼─────┼─────┤
│楊勝旭│九十年│同右  │簽發面額十萬│二萬元  │同右      │二千元    │
│      │五月二│      │元之本票一張│        │          │          │
│      │十三日│      │、          │        │          │          │
│      │      │      │            │        │          │          │
├───┼───┼───┼──────┼────┼─────┼─────┤
│己○○│九十年│同右  │簽發面額十萬│二萬元  │每十日借一│三千元    │
│      │四月二│      │元之本票一張│        │萬元之利息│          │
│      │十四日│      │。          │        │為一千五百│          │
│      │      │      │            │        │元        │          │
├───┼───┼───┼──────┼────┼─────┼─────┤
│庚○○│九十年│同右  │簽發面額三萬│一萬元  │同右      │一千五百元│
│      │一月間│      │元之本票一張│    │          │          │
│      │某日  │      │。          │        │          │          │
├───┼───┼───┼──────┼────┼─────┼─────┤
│庚○○│九十年│同右  │同右        │一萬元  │同右      │一千五百元│
│      │二月間│      │            │        │          │          │
│      │某日  │      │            │        │          │          │
├───┼───┼───┼──────┼────┼─────┼─────┤
│庚○○│九十年│同右  │簽發面額三萬│二萬元  │同右      │三千元    │
│      │四月六│      │元之本票二張│        │          │          │
│      │日    │      │。          │        │          │          │
├───┼───┼───┼──────┼────┼─────┼─────┤
│庚○○│九十年│同右  │簽發面額三萬│一萬元  │同右      │一千五百元│
│      │四月十│      │元之本票一張│        │          │          │
│      │六日  │      │。          │        │          │          │
└───┴───┴───┴──────┴────┴─────┴─────┘
附表二
┌──┬────┬───┬─────┬───┬──────┬─────┐
│編號│項目    │票號  │發票日    │數量  │金額（新台幣│發票人    │
│    │        │      │          │      │）          │          │
├──┼────┼───┼─────┼───┼──────┼─────┤
│１  │本票    │TS0289│90.04.20  │一張  │五萬元      │鄭乾隆、廖│
│    │        │00    │          │      │            │振宏      │
├──┼────┼───┼─────┼───┼──────┼─────┤
│２  │本票    │TH0599│90.05.09  │一張  │五萬元      │鄭乾隆    │
│    │        │89    │          │      │            │          │
├──┼────┼───┼─────┼───┼──────┼─────┤
│３  │本票    │CH3782│90.01.16  │一張  │三萬元      │李達明    │
│    │        │04    │          │      │            │          │
├──┼────┼───┼─────┼───┼──────┼─────┤
│４  │本票    │TH1935│90.05.23  │一張  │十萬元      │楊勝旭    │
│    │        │8722  │          │      │            │          │
├──┼────┼───┼─────┼───┼──────┼─────┤
│５  │本票    │TH0599│90.05.04  │一張  │四萬五千元  │庚○○、廖│
│    │        │79    │          │      │            │智賢      │
├──┼────┼───┼─────┼───┼──────┼─────┤
│６  │空白本票│TH1935│          │四十七│            │          │
│    │        │804至T│          │張    │            │          │
│    │        │H19358│          │      │            │          │
│    │        │50    │          │      │            │          │
├──┼────┼───┼─────┼───┼──────┼─────┤
│７  │空白本票│TH1927│          │十九張│            │          │
│    │        │151、T│          │      │            │          │
│    │        │H19271│          │  │            │          │
│    │        │52、TH│          │      │            │          │
│    │        │192718│          │      │            │          │
│    │        │4至TH1│          │      │            │          │
│    │        │927200│          │      │            │          │
│    │        │      │          │      │            │          │
├──┼────┼───┼─────┼───┼──────┼─────┤
│８  │空白本票│TH2366│          │四十九│            │          │
│    │        │502至T│          │張    │            │          │
│    │        │H23665│          │      │            │          │
│    │        │50    │          │      │            │          │
└──┴────┴───┴─────┴───┴──────┴─────┘
 附表三
┌──┬────────┬─────────┬──────┬─────┐
│編號│  項       目   │所有人            │數量        │備註      │
│    │     │                  │            │          │
├──┼────────┼─────────┼──────┼─────┤
│１  │讓渡書          │丙○○            │二張        │          │
├──┼────────┼─────────┼──────┼─────┤
│２  │帳簿            │丙○○            │七本        │          │
├──┼────────┼─────────┼──────┼─────┤
│３  │帳單            │丙○○            │二十六張    │          │
├──┼────────┼─────────┼──────┼─────┤
│４  │還款卡          │丙○○            │一盒（尚餘四│空白還款卡│
│    │                │                  │十八張）    │（名片型）│
├──┼────────┼─────────┼──────┼─────┤
│５  │還款卡          │丙○○            │一張        │已使用過  │
├──┼────────┼─────────┼──────┼─────┤
│６  │行動電話機      │丙○○            │二具        │NOKIA牌、 │
│    │                │                  │            │易立信牌各│
│    │                │                  │            │一具      │
├──┼────────┼─────────┼──────┼─────┤
│７  │身分證正、反面影│丙○○            │一張        │鄭乾隆    │
│    │本              │                  │            │          │
└──┴────────┴─────────┴──────┴─────┘
附表四
┌──┬────────┬─────────┬──────┬─────┐
│編號│  項       目   │所有人            │數量        │備註      │
│    │                │                  │            │          │
├──┼────────┼─────────┼──────┼─────┤
│１  │還款卡          │丙○○            │一盒（尚餘八│空白還款卡│
│    │                │                  │十張）      │（名片型）│
├──┼────────┼─────────┼──────┼─────┤
│２  │帳單            │丙○○            │一張        │          │
├──┼────────┼─────────┼──────┼─────┤
│３  │空白借貸契約書  │丙○○            │三張        │          │
├──┼────────┼─────────┼──────┼─────┤
│４  │行動電話機      │丙○○            │一具        │          │
│    │（MOTOROLA牌）  │                  │            │          │
└──┴────────┴─────────┴──────┴─────┘
                                                                     Ａ
